臺灣臺中地方法院刑事判決　　　　　　　　　　　　　九十三年度易字第七八一號
　　公　訴　人　台灣台中地方法院檢察署檢察官
　　被　　　告　乙○○
右列被告因竊盜案件，經檢察官提起公訴（九十二年度偵字第二一一六五號），本院
判決如左：
    主  文
乙○○竊盜，處有期徒刑月，如易科罰金，以佰元折算壹日。
    事  實
一、乙○○意圖為自己不法之所有，於民國（下同）九十二年九月二十九日晚上約十
    時三十分許，在其台中縣沙鹿鎮○○路一八０巷二十七號自宅內，乘甲○○至其
    住宅訪問上樓參觀，而竊取甲○○置於一樓客廳沙發上皮包內之皮夾一只，內有
    其所有之現金新台幣（下同）二千元、身分証、駕駛執照各一枚、台新銀行信用
    卡兩張（卡號分別為0000000000000000及000000000
    0000000）、農民銀行金融卡一張（卡號00000000000）及匯
    豐銀行金融卡一張（卡號000000000000）及其友人黃天源、黃宗榮
    託其保管之高雄銀行金融卡一張（卡號000000000000，戶名黃天源
    ）、匯豐銀行金融卡一張（卡號000000000000，戶名黃天源）及大
    眾銀行金融卡一張（卡號000000000000，戶名黃天榮），得手後於
    甲○○離去後，旋於翌日（三十日）零時二十六分起迄三十二分三十五秒止，分
    持台新銀行信用卡（卡號000000000000000）、高雄銀行金融卡
    （卡號000000000000）、大眾銀行金融卡（卡號00000000
    0000），前往台中縣沙鹿鎮光田醫院對面之合作金庫沙鹿分行及華南銀行沙
    鹿分行提款機提款五次（公訴人誤載為四次，計台新銀行三次、高雄銀行及大眾
    銀行各一次），惟因密碼不明未能順利提款而取消交易。
二、案經被害人甲○○訴由台中縣警察局清水分局報請臺灣臺中地方法院檢察署檢察
    官偵查起訴。
     理  由
一、訊據被告乙○○固不諱言，甲○○、丙○○確於九十二年九月二十九日晚上十時
    三十分許，有至其前揭住處，甲○○有帶背包至其住處，及該背包放在沙發旁
    等情，惟矢口否認有何竊盜之犯行，辯稱：告訴人甲○○於右揭時、地均與伊及
    丈夫呂誌銘在客廳聊天，甲○○並沒有離開她的座位，伊不可能偷其背包內之皮
    夾，又警方所調閱之提款錄影帶內之影像並非伊本人，伊亦未持任何信用卡或金
    融卡到合作金庫及華南銀行沙鹿分行去提款等語。經查：
（一）告訴人甲○○如何於右記時間夥同友人丙○○前往拜訪被告乙○○，於深夜離
      去返家後，俟翌日早上八許發覺皮夾被竊等情，業據證人甲○○證述在卷，核
      與證人丙○○之證述相符；前揭台新銀行信用卡、高雄銀行及大眾銀行金融卡
      ，分別於前揭時間、地點共計被提領五次等情，有合作金庫銀行及華南銀行自
      動櫃員機交易明細表各二張及一張在可按（見偵查卷第十一至十三頁），又由
      被告前揭沙鹿之住處至沙鹿鎮光田醫院對面之沙鹿合作金庫及華南銀行（二者
      相鄰）距離約四點五公里，以汽車時速六十公里速度行駛約八分鐘，有被告乙○○住宅至沙鹿合作金庫與華南銀行路線位置圖一張在卷可按（見同上偵查卷
      第五十五頁），就時間而言，該提領之時間係在上揭二位證人離去之後，且深
      夜之際，另就地點而言，提款之地點距被告住處僅四點五公里，在時間及地點
      上已指向被告；再者，該提款之人係女子，頭戴黑色帽子，上身內穿黑色衣服
      ，罩格子襯衫等情，有本院勘驗筆錄在卷可按（見九十四年四月廿七日勘驗筆
      錄），顯然意在刻意隱藏身份甚明，而比對前揭甲○○、丙○○二位證人證述
      ：上開提款的地點是證人甲○○，其偽稱其以已報警並調取錄影帶後，被告始
      主動告知其曾以自己的金融卡，至該二處提款，上揭二位證人始據此找出該二
      處的地點等情，亦據其等二人證述在卷，實則不難想像被告何以要偽以其曾以
      自己的金融卡至該二處提款，蓋其刻意隱藏身份，使他人無法看出其即為提款
      之人，再參以要知悉提款地點，以目前台灣的銀行，在同一鄉鎮均有多處提款
      機，分散在各地，苟非有人提供或事後知悉，實難獲知提款之地點，況本件有
      二個地點，若非被告自己心虛而試圖以自己曾至該等二個地點作為掩飾，實無
      法得知該等地點；末者，被害人甲○○於如事實欄所示之證件被竊後，其中其
      身分證於九十二年十月六日辦理補領，有台中市南屯區戶政事務所函在卷可按
      （見本院（二）卷第三二頁三三頁）、台新銀行信用卡分別於九十二年九月三
      十日上午八點三十分及下午一時電話辦理掛失，有該銀行函在卷可按等，顯見
      被害人甲○○確有失竊上揭之物，而被害人甲○○與被告間並無任何仇隙存在
      ，並無誣陷之動機存在，可見前揭二位證人之證述應堪採信。
（二）又從前揭提款機所拍攝之提款人的錄影帶，經本院勘驗雖無法辨識係何人所為
      之提款，惟前揭二位證人均證述係被告，尤其證人丙○○與被告係多年的朋友
      ，對被告的身影甚為熟識，其證述該人係被告可信度極高，而與其熟識之王素
      燕於偵查中經檢察官提示前揭錄影帶翻拍出來的相片供其辨識，其亦指稱：有
      點像乙○○等語（偵查卷第六十頁），並有相片四張附在偵查卷（見偵查卷第
      十四頁至十七頁）可按，二位熟識之人均同時指向被告，雖被告與其等二人有
      債務糾紛，實亦不須以此方式誣陷，況二人未經勾串仍為相同之證述；另外，
      被告於測試前會談否認竊取甲○○皮包內之任何財物（包含提款卡），經測試
      結果呈不實反應，有內政部警政署刑事警察局九十四年一月二十日函附之鑑定
      書、資料表、說明書、分析量化表及具結書等在卷可按，亦酌證前揭二位證人
      證述可信。雖該錄影帶本院送請法務部調查局及刑事警察局鑑定，均稱因上半
      臉部被帽子遮蔽而無法清楚辨識提款者之五官等特徵，惟該人既經熟識之人之
      辨識，又有前揭跡證相符之處，則前揭鑑定，亦無法為被告有利之認定。
（三）雖檢察官聲請搜索票，而於九十二年十一月十二日至被告之前揭沙鹿及大雅住
      處搜索，並未扣得任何錄影帶內之方格子外套及帽子，有九十二年度聲搜字第
      五九號卷可稽，惟搜索時間距案發時間已一個餘月，且被害人於九十二年九月
      三十日即懷疑是被告所為，且告知已調取錄影帶，被告又自承曾至沙鹿合庫銀
      行提款，被告豈有不知將該衣物及帽子丟棄之理？是前揭未扣得衣物及帽子乙
      節，尚不足為被告有利之認定。
（四）雖呂志銘（即被告之夫）於偵查中供稱：甲○○、丙○○二人並未上樓，當時
      其在客廳看電視等語，惟證人甲○○、丙○○均證述其等二人有上樓參觀房子
      ，又能提及當時有小孩等語，果非親臨其境應無法記憶尚有小孩，而呂志銘與
      被告為夫妻關係，其供述難免有所偏頗，是呂志銘之供稱尚不足採信。
（五）雖本院函查被告第一商業銀行大雅分行及台灣中小企銀行大雅分行，該等銀行
      函覆之帳戶資料雖看不出被告是否有在前揭合庫、華南提款機提款之習慣（見
      本院卷（二）第三０、三五頁），惟被告先前雖未有至該二銀行提款之習慣，
      然其於提款時已知隱掩，其刻意避開其先前提款之地點，亦在其算計之內，是
      此部分亦不足為被告有利之認定。
（六）此外，復有甲○○前揭帳號之台新銀行、農民銀行、匯豐銀行及黃天源、黃宗
      榮之高雄銀行、匯豐銀行及大眾銀行函復其等交易明細表及說明在卷可參，被
      告所辯，要屬卸責之詞，不足採信，本件事證已明，被告犯行堪以認定。
二、核被告所為，係犯刑法第三百二十條第一項竊盜罪。爰審酌被告竊取的金額並不
    多，造成被害人之損失亦不太，其犯行原非至惡，惟其犯後事後乃文過飾非、狡
    言卸責，犯後態度難認良好等一切情狀，量處如主文所示之刑，並諭知易科罰金
    之折算標準，以資懲儆。
據上論斷，應依刑事訴訟法第二百九十九條第一項前段，刑法第三百二十條第一項、
第四十一條第一項前段，罰金罰鍰提高標準條例第一條前段、第二條，判決如主文。
中      華      民      國      九十四    年      六      月     二     日
                                臺灣臺中地方法院刑事第四庭
                                    審判長法  官  張  靜  琪
                                          法  官  郭  妙  俐
                                          法  官  吳  進 發
右正本證明與原本無異。
如不服本判決，應於判決送達後十日內向本院提出上訴狀，上訴於臺灣高等法院臺中
分院( 須附繕本 )。
                                          書記官
中      華      民      國      九十四    年      六      月     二     日
